臺灣彰化地方法院刑事判決　　　　　　　99年度訴字第1364號
公　訴　人　臺灣彰化地方法院檢察署檢察官
被　　　告　阮志誠
選任辯護人　洪主雯律師
上列被告因妨害性自主等案件，經檢察官提起公訴（99年度調偵
字第17號），本院判決如下：
    主  文
阮志誠犯強制猥褻罪，處有期徒刑壹年肆月。又犯強制猥褻罪，
處有期徒刑壹年捌月。又犯強制未遂罪，處有期徒刑月。又犯
強制罪，處有期徒刑伍月。應執行有期徒刑貳年拾月。
    事  實
一、阮志誠為代號0000-0000 號（真實姓名年籍資料詳卷附被害
    人代號與真實姓名對照表，以下簡稱A 女）之雇主，因A 女
    之父與阮志誠為多年好友，故阮志誠自A 女於民國96年1 月
    4 日進入其所經營之址設彰化縣和美鎮○○里○○路○ 段15
    8 號「青山棺木行」擔任會計以來，對A 女頗多關照，A 女
    遂因此與阮志誠建立私下互吐心事之信賴關係。詎阮志誠利
    用上開信賴關係，自97年10月間起至98年初止，以減壓為由
    ，要求A 女配合其進行電話性交（俗稱電愛），並未經A 女
    同意將過程錄音。後於98年3 月28日某時許，阮志誠在公司
    交付一捲關於2 人電話性交之錄音帶予A 女，囑咐A 女自己
    帶回家聽，以此方式透露其持有上開不雅錄音帶之母帶，並
    以將公開上開電話性交錄音帶之方式，陸續對A 女為下列行
    為：
  (一)阮志誠基於強制猥褻之犯意，要求A 女於98年4 月3 日下午
    2 時許與其一同前往址設彰化縣和美鎮○○里○○路95號之
    七星汽車旅館，A 女因恐前開電話性交錄音帶遭阮志誠公開
    而配合前往，至汽車旅館時，阮志誠即違反A 女之意願，先
    以手隔著衣服撫摸A 女之胸部及屁股，並以手強壓A 女頭部
    ，要求A 女以口碰觸其陰莖，俟A 女表示「不要」後，阮志
    誠竟不顧A 女明確表示拒絕之意，再以「你若要這樣子，你
    爸給你強喔！你爸全部給你脫喔！你要這樣」、「不能哭，
    哭，我就又軟掉了」、「唉！你這樣哭2 次，這樣就要好多
    次」（台語）等語，而遂其為上開猥褻行為，以滿足其性慾
    。
  (二)阮志誠基於強制猥褻之犯意，先於98年4 月30日下午7 時28
    分許以電話向A 女表示欲再前往汽車旅館，A 女表示「『乾
    』不可以不要」、「明天我都沒有要脫喔」、「那是因為我
    這樣壓力真的很大阿」、「我可以用完後我可以馬上回家嗎
    」、「『甘』一定要脫」、「最後一次嗎」等語後，阮志誠
    仍要求A 女與其一同前往汽車旅館並表明此為最後一次，而
    A 女為恐前開電話性交錄音帶遭阮志誠外流，即與阮志誠於
    同年5 月1 日上午11時30分許前往址設彰化縣彰化市○○里
    ○○路31號之彰化桂冠汽車旅館，至汽車旅館後，阮志誠即
    違反A 女之意願，要求A 女裸身讓其撫摸胸部及屁股，並要
    求A 女以手幫助其手淫等方式，對A 女為猥褻行為，最後射
    精在A 女的胸部，以滿足自己之性慾。A 女趁此機會取得阮
    志誠之精液裝入潤膚乳瓶內存證。
  (三)阮志誠基於強制之犯意，於98年5 月14日晚上7 時43分許，
    以電話撥打A 女手機，對A 女恫稱：「一次一塊錄音帶，好
    嗎？要不然就乾脆賣掉啊，我又拿去街頭巷尾放，也沒關係
    ，......不能有把柄在別人的手上，......不要，就拿來放
    啊」（台語）等語，以此加害名譽之事，脅迫A 女與其外出
    ，行滿足其性慾之無義務之事，惟因A 女拒絕，始未得逞。
  (四)阮志誠基於強制之犯意，於同年6 月9 日下午6 時27分許，
    在公司對A 女恫稱：「我母帶帶去給妳啦，......那些內衣
    內褲也要拿給妳拉，......我去開金庫拿母帶啦。我騎前面
    ，你再跟在我來就好了，......妳給我錄這些音都沒用啦，
    我就去叫一台車在那放一放而已，你爸又沒去，你爸就錢請
    人而已，2 千塊，1 萬塊也沒關係，......那個廣告車是一
    天1200啦，妳結婚那天我再放一放，不要讓我胡思亂想，每
    天讓我都想給妳放」等語（台語），以前開加害名譽之事，
    脅迫A 女與其於當日晚上7 時許，行前往址設彰化縣彰化市
    ○○街13號之伊蝶汽車旅館此一無義務之事。
二、後經A 女報警處理，並提供阮志誠前開精液、雙方電話性交
    錄音帶及對話錄音光碟供作證據使用，而循線查悉上情。
三、案經A 女訴由彰化縣警察局移請臺灣彰化地方法院檢察署檢
    察官偵查起訴。
    理  由
壹、程序部分：
一、按性侵害犯罪防治法第12條第2 項之規定，行政機關、司法
    機關及軍法機關所製作必須公示之文書，不得揭露被害人之
    姓名、出生年月日、住居所及其他足資識別被害人身分之資
    訊。本件判決書事實欄及理由欄關於被害人之姓名僅記載代
    號（真實姓名、年籍資料均詳卷），合先敘明。
二、次按被告以外之人於審判外之言詞或書面陳述，除法律有規
    定者外，不得作為證據，刑事訴訟法第159 條第1 項定有明
    文。本件證人即告訴人A 女於警詢時所為之證述，以及A 女
    所提之記事本，均係屬被告以外之人於審判外所為之書面陳
    述，本院復查無符合其他例外得具有證據能力之情形，依法
    無證據能力。
三、以下本案所引用被告以外之人於審判外之言詞或書面陳述，
    而不符合刑事訴訟法第159 條之1 至第159 條之4 之規定者
    ，均經本院於審理時當庭直接提示而為合法之調查，檢察官
    、被告及辯護人均同意作為證據使用，本院審酌前開證據作
    成或取得之情況，並無非法或不當取證之情事，亦無顯不可
    信之狀況，故認為適當而均得作為證據。是前開證據，依刑
    事訴訟法第159 條之5 之規定，皆具有證據能力，先予敘明
    。
貳、有罪部分：
一、訊據被告阮志誠固坦承有為事實欄一、(三)、(四)所載之強制犯
    行，且有於事實欄一、(一)、(二)所載之時間、地點對A 女為猥
    褻行為（至於具體撫摸A 女身體何部分係屬本案之爭點）等
    情，惟矢口否認有何強制猥褻犯行，辯稱：伊因為教導A 女
    開車，雙方發生感情，所以開始進行電話性交，伊有對雙方
    電話性交的內容錄音，於98年3 月28日有在公司交付一捲電
    話性交的錄音帶給A 女，且於當天有摸A 女的背部，但是後
    來有員工敲門，伊不敢繼續做下去；伊與A 女於98年4 月3
    日及98年5 月1 日至汽車旅館都是經由A 女同意下所為，伊
    於98年4 月3 日這次，係1 隻手摸A 女的屁股、1 隻手摸自
    己的生殖器，但是A 女身體任何部位均未碰觸到伊的身體，
    於98年5 月1 日該次，係伊叫A 女摸伊的生殖器，伊有摸A
    女的背部與屁股，最後伊射精到A 女的手部，且該等行為亦
    係經由A 女的同意，伊並未強制A 女云云。辯護人則以(一)阮
    志誠於98年4 月3 日及98年5 月1 日雖有對A 女為撫摸行為
    ，然均非違反A 女的意願為之，在98年4 月3 日的錄音譯文
    中A 女並沒有掙扎的聲音，且A 女說整個過程阮志誠有要求
    口交，但是錄音譯文中顯示出過程很平和，後來是因為A 女
    哭了，被告就作罷，而在這之前看不出A 女有被強迫壓頭或
    抗拒的內容；98年5 月1 日的部分，更有98年4 月30日雙方
    的通話錄音譯文可以得知，係雙方達成的共識，阮志誠完全
    沒有提到電話性交錄音帶的事情；(二)根據阮志誠與A 女的出
    入境資訊資料可知，2 人於97、98年間曾4 度共同前往大陸
    ，其中僅有1 次係與吳佩青共同前往，其餘均係由2 人共同
    前往，而2 人共同前往的部分，更有2 次係投宿於泉州市金
    星大酒店並同住於一個房間，與吳佩青共同前往的那次，雖
    然係與吳佩青同住於一個房間，但是2 人有於半夜單獨相處
    3 個小時，可見阮志誠與A 女應非僅係單純雇主及員工關係
    ；(三)吳佩青與A 女應該是很好的朋友，而吳佩青從頭到尾都
    不知道阮志誠與A 女間電話性交的過程以及阮志誠對A 女猥
    褻的情形；此外，如果一開始A 女就有被阮志誠要求電話性
    交，應該可以持錄音帶提告，為何還需要至汽車旅館被阮志
    誠為猥褻行為後再全程錄音，所以整個過程是有疑點的；(四)
    阮志誠經營禮儀用品公司，其營業收入及個人日常生活支出
    ，原均係使用其設於彰化第一信用合作社之「00000-0-0 」
    、「00000-0-0 」2 帳戶，然自96年年底與A 女成為男女朋
    友後，即以5 萬元為A 女開立「帳號00000-0- 0」之彰化第
    一信用合作社帳戶，並自其「00000-0-0 」帳戶中轉帳10萬
    元供A 女花用，亦陸續將部分營業所得收入存入A 女上開帳
    戶中，且阮志誠所持前開帳戶存款不足時，也會請A 女自「
    00000-0-0 」帳戶中轉帳至阮志誠帳戶，至於A 女前開帳戶
    其餘現金支出部分，均係由A 女自行臨櫃提領花用，所以阮
    志誠與A 女間非屬單純僱傭關係等語為被告辯護，並提出泉
    州市金星大酒店臺灣居民臨時住宿登記表等資料供作證據使
    用。經查：
  (一)被告自97年10月間起至98年初止，以減壓為由與告訴人A 女
    進行電話性交（俗稱電愛），並未經告訴人同意將過程錄音
    ，而於98年3 月28日某時許在公司交付一捲關於2 人電話性
    交內容之錄音帶予告訴人；後被告即以上開電話性交錄音帶
    為要脅，分別於98年5 月14日晚上7 時43分許以「一次一塊
    錄音帶，好嗎？要不然就乾脆賣掉啊，我又拿去街頭巷尾放
    ，也沒關係，......不能有把柄在別人的手上，......不要
    ，就拿來放啊」（台語）等語，於同年6 月9 日下午6 時27
    分許以「母帶帶去給妳啦，......那些內衣內褲也要拿給妳
    啦，......，我去開金庫拿母帶啦，我騎前面，妳再跟在我
    來就好了，......我講一定要今天的阿，......我就是要今
    天啦，......妳給我錄這些音都沒用啦，我就去叫一台車再
    放一放而已，你爸又沒去，你爸就錢請人而已，2 千塊，1
    萬塊也沒關係，......那個廣告車是一天1200啦，妳結婚那
    天我再放一放，不要讓我胡思亂想，每天讓我都想給妳放，
    ......」（台語）等語向告訴人表示，並要求告訴人與其至
    汽車旅館，而98年5 月14日該次遭告訴人拒絕外出，98年6
    月9 日該次，告訴人為恐前開錄音帶遭被告外流即與被告一
    同前往伊蝶汽車旅館，被告於該次交付2 人電話性交內容之
    錄音帶1 捲予告訴人。另被告與告訴人有於98年4 月3 日下
    午2 時許一同進入七星汽車旅館，又於98年5 日1 日上午11
    時30分許一同進入彰化桂冠汽車旅館等情，為被告所不爭執
    ，並據證人即告訴人於偵訊及本院審理中證述綦詳（見98年
    度偵字第6276號卷第16至21頁，99年度調偵字第17號卷第10
    至15頁，本院卷第208 至220 頁），復有證人即伊蝶汽車旅
    館員工陳秀英、七星汽車旅館員工陳美秀於警詢中之證述在
    卷可稽（見警卷第7 至8 頁及其背面），此外，尚有伊蝶汽
    車旅館客房動態日報表、結帳交班表及作業管理系統資料、
    七星汽車旅館電腦資料、現場照片12張，以及告訴人與被告
    於98年5 月14日晚上7 時43分許及同年6 月9 日下午6 時27
    分許間之對話內容譯文1 份在卷可參（見警卷第34至45頁，
    98年度偵字第6276號卷第32、45至49、74至76頁），是此部
    分之事實，先予認定。
  (二)據證人即告訴人於偵訊中證稱：其於97年10月間即開始與阮
    志誠進行電話性交，因為阮志誠表示家中有憂鬱症的兒子，
    他的壓力很大，希望其配合可以讓他減壓，其一開始有拒絕
    ，但是阮志誠表示如果拒絕的話，要將其與另外一個追求者
    發生性行為之事告知其男友，其即配合阮志誠透過電話講猥
    褻的話；在98年3 月28日阮志誠有交付一捲錄音帶，內容是
    其與阮志誠電話性交的過程，阮志誠表示要其拿回去聽聽看
    ，如果散播出去的話，其要怎麼做人；其於98年4 月3 日與
    阮志誠一同外出洽公，中途阮志誠表示要休息即帶其去汽車
    旅館，當天其沒有脫掉衣服，阮志誠有摸其的胸部及屁股，
    該次有用手機錄音；98年4 月30日阮志誠打電話叫其出去，
    其一直推託，所以就變成98年5 月1 日與阮志誠一起出去，
    這次其有脫掉衣服只剩下內褲，因為其不想要讓阮志誠碰到
    ，所以是自己脫掉衣服，阮志誠有摸其胸部及屁股，且要求
    其幫忙自慰，而這次阮志誠有射精到其的胸部上，其即至廁
    所將精液裝到乳液瓶裡面放到包包，而該次沒有錄音的原因
    係阮志誠說做完這次，以前的錄音帶及內褲都會返還，這是
    最後一次，這在98年4 月30日的錄音內容有稍微提到等語（
    見98年度偵字第6276號卷第16至21、129 至132 頁，99年度
    調偵字第17號卷第10至15頁）。又於本院審理中證稱：阮志
    誠因為工作壓力很大，要求其以朋友的名義與其電話聊天，
    後來要求要進行電話性交，其因覺得很奇怪，所以有拒絕，
    後來阮志誠一直打電話過來很煩，並有提到如果其不答應的
    話，要將其與男友以外之人發生性行為的事情告知男友，所
    以其就敷衍配合阮志誠，沒有想到阮志誠會將內容錄音下來
    ；在98年3 月28日阮志誠交付一捲2 人電話性交過程的錄音
    帶，並表示拿回去聽聽看能不能聽，其始知悉阮志誠有錄音
    ，而阮志誠有提到只要陪他去汽車旅館發生現在這些事情一
    次，就會返還一捲錄音帶；在98年4 月3 日下午2 時許，其
    有跟阮志誠一同到七星汽車旅館，那天是跟阮志誠外出接洽
    廠商到一半時，阮志誠提到要去休息，而開車快到七星汽車
    旅館時，其才知道是要到七星汽車旅館休息，當下其知道如
    果不配合的話，阮志誠就會把錄下的電話性交錄音帶拿出去
    外面放或是販賣，所以其不得不跟他進去，進去汽車旅館之
    後，阮志誠有要求其脫衣服，但是其沒有脫衣服，阮志誠就
    隔著衣服摸其的胸部與屁股，且阮志誠也有要求其用口去碰
    他的下體，其一開始有說不要，但是阮志誠用手壓住其的頭
    使其的口碰觸他的下體，後來其哭了，阮志誠才把手放開，
    而這次阮志誠並沒有歸還電話性交的錄音帶；另於98年4 月
    30日阮志誠打電話要求其再跟他出去一次，其因為害怕電話
    性交的錄音帶會流出去，且阮志誠說這次是最後一次，就會
    把之前的錄音帶以及內衣褲返還，所以就答應於98年5 月1
    日上午11時30分許，與阮志誠一同前往彰化桂冠汽車旅館，
    進去之後，阮志誠再度要求其將衣服脫掉，其拒絕後，阮志
    誠表示要幫忙脫，其即自己脫掉衣服，當天阮志誠有撫摸其
    的胸部及屁股，阮志誠後來自己手淫有射精，於該次結束後
    阮志誠有歸還一捲電話性交的錄音帶等語（見本院卷第20 8
    至220 頁）。足見告訴人前後所述關於被告對其強制猥褻之
    方法及細節等關鍵內容大致互核相符，若非告訴人親身經歷
    且有此受害經驗，實難為如此明確之指訴，堪認A 女前開所
    述，並非憑空杜撰，而係本於親身經歷被害事實之過程而為
    證述，自堪採信。又被告於98年5 月1 日射精在告訴人胸部
    後，告訴人將被告的精液裝入乳液瓶送交警方扣案，經警將
    該精液送請彰化縣警察局鑑識課刑事實驗室鑑驗，確呈紫色
    陽性反應，此有彰化縣警察局鑑識課刑事實驗室實驗紀錄1
    份（見警卷第71至74頁）附卷足憑；後經警送內政部警政署
    刑事警察局鑑驗，鑑驗結果略以：本案前次送檢潤膚乳瓶內
    精液（精子細胞層）DNA 與涉嫌人阮志誠DNA-STR 型別相同
    ，該型別在台灣地區中國人分佈機率預估為2.50×10-21 等
    節，亦有該局98年8 月12日刑醫字第0980101090號鑑驗書1
    份（見98年度偵字第6276號卷第122 頁及其背面）在卷可佐
    ，亦徵A 女所述為真。
  (三)此外，本院勘驗被告與告訴人於98年4 月3 日下午2 時許在
    七星汽車旅館間對話錄音內容，其勘驗結果略以：「阮志誠
    ：我跟妳說我血型AB型的，有時對人很好，有時很屎的時很
    壞」（4:31）、「阮志誠：像在廁所這樣給我做」（5:57）
    、「A 女：不要，幹麻這樣講」（15:06 ）、「阮志誠：那
    天不是在廁所用好好，妳當作我在酒醉喔，妳舔到下面都有
    啊，那天我跟妳講我摸後面就好，前面不會給妳摸，那天也
    給妳摸阿，我記得妳跟我說不要，妳講妳給我答應了，摸後
    面就好了，然後我就給妳摸後面。快點」（15:12-15:23 ）
    、「A 女：不要這樣」（15:55 ）、「阮志誠：妳若要這樣
    你爸給妳強喔，你爸全部給妳脫喔，妳要這樣」（16:00 ）
    、「A 女開始哭泣」、「阮志誠：妳慢慢用，妳那天就有用
    了，妳還這樣子，不能哭，哭，我就又軟掉了」（16:07-16
    :15 ）、「A 女持續哭泣」、「阮志誠：妳這樣哭2 次，這
    樣就要好多次」（16:27-16:51 ）（台語）等情（見本院卷
    第150 至151 頁）。是被告於該次在七星汽車旅館對告訴人
    為猥褻行為前，已先向告訴人表示其脾氣不好、很壞等語，
    後經告訴人明白表示不要後，竟再稱「妳若要這樣子你爸給
    妳強喔，你爸全部給妳脫喔」，直至告訴人哭泣後，被告仍
    表示「妳慢慢用，妳那天就有用了，妳還這樣子」等語，依
    照社會常情判斷，倘告訴人係出於自願，被告何須以帶有威
    脅性之言語相對，且告訴人亦應無哭泣之情形出現，此顯非
    屬一般男女朋友間你情我願之情形，足認被告該次對告訴人
    為撫摸胸部及屁股等猥褻行為時，顯已違背告訴人之意願甚
    明。另本院勘驗2 人於同年月30日下午7 時28分許之電話通
    話錄音，其勘驗結果略以：「阮志誠：因為我今天沒喝酒啦
    ，真的沒喝酒啦」、「阮志誠：妳若真的很不願意，穿衣服
    也沒關係，好嗎」（00:14 ）「阮志誠：趁我情緒還好，不
    要給我『哪小』什麼去喝酒什麼的也費事」（00:25 ）、「
    阮志誠：要在『凱悅』還是要在哪裡」、「A 女：『乾』不
    可以不要」、「A 女：明天我都沒有要脫喔」（02:15 ）、
    「阮志誠：脫、沒脫哪有意思！我就上『剛』有看阿，讓我
    再看一次，記在頭腦就好了」（02:20 ）、「阮志誠：我若
    給妳脫，又在那裡哭，我就不要了！我就跟妳講過了，我很
    怕人家哭」（02:43 ）、「A 女：那是因為我這樣壓力真的
    很大阿」、「阮志誠：我知啦！阿..就最後一次就好了」、
    「阮志誠：阿我就講妳今天有事就沒辦法！對嘛！阿不然今
    天弄一弄就好了阿！省得在那裡那個」、「A 女：就有事情
    阿」、「阮志誠：不然明天白天好嗎」、「A 女：這樣我沒
    辦法上班」、「A 女：我講早上這樣，我沒辦法上班啦！我
    的心情會很亂」、「A 女：嗯！這樣我壓力很大阿」、「阮
    志誠：明天下午，出來吃中餐的時候嗎？好嗎」、「A 女：
    我可以用完後我可以馬上回家嗎」、「A 女：因為我沒辦法
    上班阿」、「A 女：『甘』一定要脫」、「A 女：最後一次
    嗎」（04:50 ）、「阮志誠：對啦！用感情看一次阿！阿就
    記在頭腦就好了，不可能第二次，我若再要求第二次，妳也
    不要，到時候妳也可以給我拒絕了阿！我講有，再來就牽牽
    手，厚..阿講個電話，阿…電話也不要講那些有的沒有的！
    這樣好嗎」（04:51 ）等情（見本院卷第151 至153 頁）。
    是就被告於電話中本欲要求告訴人於98年4 月30日晚上與其
    一同至汽車旅館，並已知悉此舉將為告訴人所拒絕，竟仍表
    示「妳若真的很不願意，穿衣服也沒關係」，而告訴人一再
    推託並明確表示「可以不要」、「壓力很大」等語，被告進
    而表示此為最後一次，以後講電話也不會說些有的沒有的等
    節以觀，可知告訴人若係願意與被告一同前往汽車旅館並同
    意被告對其為猥褻行為，為何被告會先表示如果告訴人不願
    意，穿衣服也可以，而告訴人為何一再推託並表示不要、壓
    力很大，顯見告訴人不願與被告一同至汽車旅館並配合其為
    猥褻行為甚明。後被告改由翌日（5 月1 日）要求告訴人一
    同前去汽車旅館，告訴人亦未表示同意，反係以「用完可以
    馬上回家嗎，因為我沒有辦法上班」、「『甘』一定要脫」
    、「最後一次嗎」等語回應，顯與一般出於自由意思前往之
    情形相違，足認被告要求告訴人於98年5 月1 日一同前往汽
    車旅館並對告訴人為撫摸胸部及屁股，以及要求告訴人幫其
    自慰等猥褻行為，亦非基於告訴人之自由意願，堪可認定。
  (四)綜上，本院相互勾稽證人即告訴人A 女前開證述內容以及本
    院勘驗被告與告訴人分別於98年4 月3 日下午2 時許及98年
    4 月30日下午7 時28分之對話錄音譯文，二者大致相符，益
    徵告訴人Ａ女所述並非虛妄。又被告前未經告訴人同意將其
    與告訴人間電話性交之內容錄音，並於98年3 月28日交付一
    捲錄音帶予告訴人，後又陸續於98年5 月1 日、同年6 月9
    日各交付一捲錄音帶予告訴人，已經證人即告訴人於本院審
    理中證述明確（見本院卷第208 至213 頁），並為被告所不
    爭執，則被告隱瞞告訴人針對2 人電話性交內容錄音，其動
    機為何，已屬可疑；再者，審酌被告各次返還錄音帶的情形
    以觀，於98年3 月28日該次，被告於本院審理中陳稱：（你
    在98年3 月28日在公司有交一塊錄音帶給告訴人？）有、（
    該錄音帶內容是什麼？）我忘記了，是有關電話性交的內容
    、（你為何要叫告訴人聽內容為電話性交的錄音帶？）我沒
    有叫她聽，我是要還她錄音帶、（你在98年3 月28日那天在
    公司裡面有對告訴人為猥褻的行為嗎？）我有摸告訴人的背
    部，後來有員工來敲門我就不敢再做下去等語（見本院卷第
    226 頁背面至227 頁）；於98年5 月1 日該次，被告則係與
    告訴人一同前往彰化桂冠汽車旅館並對告訴人為強制猥褻行
    為，業經前所認定；於98年6 月9 日該次，被告則係以返還
    錄音帶為由，強制告訴人與其一同前往伊蝶汽車旅館乙情，
    亦為前所認定。是被告各次返還錄音帶之際，均有猥褻告訴
    人或強制告訴人為一定之行為，顯見其係利用電話性交錄音
    帶，於違反告訴人之意願下要求其為一定之行為甚明。從而
    ，益加肯認被告於98年4 月3 日下午2 時許在七星汽車旅館
    ，以手撫摸告訴人之胸部及屁股；又於98年5 月1 日上午11
    時30分許，以手撫摸告訴人之胸部及屁股，並要求告訴人幫
    其手淫，最後射精於告訴人胸部，均係違反告訴人之意願下
    所為乙情屬實。
二、至被告雖以前揭情詞置辯，然查，被告先係於警詢中供稱：
    伊與A 女係男女朋友，A 女是高高興興與伊一同前往汽車旅
    館，且A 女在房間內與其距離很遠，僅有脫衣服給伊看，伊
    自己自慰，且伊根本沒有針對雙方電話性交的內容錄音，伊
    亦不知悉A 女有男朋友云云（見警卷第2 頁）；後於偵查中
    ，檢察官先命告訴人A 女就被害事實作證後，詢問被告有何
    意見，則稱：伊與A 女是男女朋友關係，伊從未碰過A 女，
    只有牽手而已，一起去汽車旅館只是要休息，因為A 女每次
    出去都抱著一隻狗；另就電話性交錄音的部分，是A 女建議
    的，這樣就不用常打電話云云（見98年度偵字第6276號卷第
    23頁）；復於偵訊中經檢察官當庭勘驗被告與告訴人A 女間
    部分之錄音光碟，告訴人A 女事後又提供本案相關之錄音光
    碟譯文供被告確認後，改稱：伊到汽車旅館的時候因為自慰
    無法射精，所以拜託A 女用手幫忙摩擦陰莖至射精為止，伊
    有時會摸A 女的胸部、手及身體等部位，有時不會摸云云（
    見98年度偵字第6276號卷第124 至132 頁）；另於偵查中檢
    察官命告訴人A 女就98年5 月1 日該次被害情形具結作證後
    ，再稱：A 女有用手摸伊的下體，其也有用手摸A 女的下體
    ，但是手指沒有進入陰道內。又於本院99年11月29日準備程
    序中供稱：99年4 月3 日僅係到七星汽車旅館休息，當天沒
    有對A 女為強制猥褻行為等語（見本院卷第34頁背面）；復
    於本院100 年9 月14日準備程序中，欲就2 人於98年4 月3
    日下午2 時許及同年月30日下午7 時28分許之對話錄音勘驗
    前，陳稱：伊於99年4 月3 日1 隻手摸A 女的屁股，1 隻手
    摸自己的生殖器，於同年5 月1 日有叫A 女摸伊的生殖器，
    伊的手也有摸A 女的背部與屁股，最後有射精在A 女的手部
    上等語（見本院卷第149-1 頁背面）；繼而經告訴人A 女於
    本院具結作證後，對A 女證述內容則表示：伊沒有叫A 女幫
    他口交，也沒有逼她，在98年3 月28日有拿電話性交的錄音
    帶給她，到98年6 月9 日就連同錄音帶及A 女的內衣褲全數
    還給A 女等語（見本院卷第219 頁背面）；後經本院就被訴
    事實訊問被告時，則稱：因為告訴人有男朋友，所以沒有辦
    法跟伊交往，只好用電話性交的方式；伊於98年4 月3 日下
    午2 時與A 女一同進入七星汽車旅館後，伊有想要摸A 女，
    A 女不要有哭，伊叫A 女摸伊，A 女也不要並表示這樣很奇
    怪，後來伊有隔著衣服摸A 女的腰部及屁股，且該次A 女的
    嘴沒有碰到伊的生殖器，因為A 女哭，所以伊就沒有做；在
    98年5 月1 日這次，A 女有把衣服脫掉剩下內褲，伊有摸A
    女的胸部及背部，且該次伊有要A 女用手幫伊手淫，最後伊
    射精在A 女的手上；而前開2 次在汽車旅館要對A 女摸身體
    等猥褻行為時，其有告訴A 女，A 女都回答「嗯嗯」，伊也
    不知道A 女有無同意，但是A 女並沒有推開伊等語（見本院
    卷第227 至228 頁）。核其前開供述，究竟有無於對告訴人
    為猥褻行為，以及是否知悉告訴人有男朋友、有無錄下其與
    告訴人間電話性交之內容，有前後供述不一之情形，甚而是
    否經得告訴人同意始為本件兩次猥褻行為時，本係採取肯定
    的態度，然經證人即告訴人於本院具結作證以及本院提示98
    年4 月3 日下午2 時許、同年月30日下午7 時28分許雙方對
    話內容之錄音譯文後，即改稱告訴人於98年4 月3 日這次後
    來哭了，所以其就沒有繼續，且該兩次猥褻行為其有告訴A
    女，A 女都回答「嗯嗯」，伊也不知道A 女有無同意，但是
    A 女並沒有推開伊等語。則被告前開所述，是否可採，已屬
    可疑。此外，倘被告係基於告訴人自由意思下對告訴人為前
    開猥褻行為，以及經過告訴人同意始錄下2 人電話性交之內
    容，應屬對被告有利之事項，被告為何不於一開始即坦然以
    告，卻於警詢、偵訊及本院審理中一再翻異其詞，且更有於
    辯解遭質疑後，隨即依當時提示之卷證資料更改其辯詞，益
    徵其所述純屬子虛。是以，被告前開所辯無非飾詞，殊不足
    取。
三、另辯護人以前詞為被告辯護，惟查：
  (一)證人游暉傑於本院審理中證稱：其於96年7 月14日至97年7
    月間任職於阮志誠所開設的公司，一開始的2 個月是從事業
    務，後來改顧葬儀社及殯儀館；公司的公務車都是貨車，而
    A 女所駕駛之車牌號碼3405號自小客車不是公司的公務車，
    都是A 女在開上下班使用，其未詢問過A 女該車來源，但是
    A 女的經濟狀況不好，所以其心裡想應該是阮志誠買的，而
    A 女會駕駛該車與阮志誠一同出去談生意；其一開始到公司
    的時候，看到A 女與阮志誠間的互動就是上司與下司的情形
    ，後來其換到殯儀館工作時，就看到2 個人出雙入對，至於
    係為了公事或私事，其不清楚；後來公司又請了一個女生的
    會計，而阮志誠對該會計與A 女間互動的情形不同，其有事
    情要告訴阮志誠時，可以請A 女代為轉達，且阮志誠跟該位
    會計的說話方式是比較權威式，而對A 女則比較委婉，會直
    接喊A 女最後名字的那個字等語（見本院卷第220 至223 頁
    ）。是證人游暉傑雖證稱其有看到被告與告訴人出雙入對，
    然係基於公事或私事，其不清楚，且證稱告訴人所開的車輛
    應該是被告買的等語，亦僅係個人之臆測之詞，另又證稱被
    告對於告訴人與另一位女性會計有不同的相處方式，亦無從
    據以論斷被告與告訴人間是否有超乎雇主與員工以外的關係
    存在。從而，尚難僅憑證人游暉傑前開證述情節，而推論被
    告與告訴人間為男女朋友關係。
  (二)被告與告訴人多次共同前往大陸乙節，固有卷附2 人之護照
    及台胞證影本、出入境資料及泉州市金星大酒店出具之臺灣
    居民臨時住宿登記表、證明書、營業執照影本各1 份（見98
    年度偵字第6276號卷第191 至196 、199 頁及其背面、201
    頁證物袋，本院卷第164 至168 頁）可證，惟此僅可證明被
    告與告訴人有一同前往大陸，至於2 人一同前往之原因為何
    ，究係出於公事或其他事由，亦無足證明。
  (三)另卷附帳號為「00000-0-0 」、「00000-0-0 」號，戶名均
    為「阮志誠」，與帳號為「00000-0-0 」號，戶名為「A 女
    」之彰化第一信用合作社交易明細表（見本院卷第105 至10
    8 頁、169 至185 頁），該等帳戶間雖有帳款轉出轉入之交
    易情形，且帳號為「00000-0-0 」號，戶名為「A 女」之彰
    化第一信用合作社交易明細中，固出現被告公司往來之交易
    對象帳款轉入以及現金提領之情形，然其實際情節為何，除
    被告片面供稱係其幫告訴人開立之帳戶並提供公司營業所得
    供告訴人使用等語外，尚無其他證據可資佐證，是此部分可
    否採信，已有疑義。至告訴人為何未將前開受害情節告訴吳
    佩青，並遲至98年6 月16日始至警察局提告，端視性侵害被
    害人之個人考量因素而定，並無一定之定論，且亦與被告有
    無為本案犯行無涉，顯不足採。
  (四)從而，辯護人前開辯護情節，均無從作為有利於被告之認定
    ，尚難採信。
四、綜上所述，被告就事實欄一、(三)、(四)部分，其任意性自白與
    事實相符，而就事實欄一、(一)、(二)部分，顯係臨訟卸責之詞
    ，不足為採，此外，尚有扣案之被告與告訴人間電話性交錄
    音帶3 捲、對話錄音光碟1 片，以及臺灣彰化地方法院檢察
    署檢察官就前開3 捲錄音帶所為之勘驗筆錄暨譯文1 份（見
    警卷第81頁證物袋，98年度偵字第6276號卷第144 至176 頁
    ）可資佐證，足認被告前開犯行，事證明確，應予依法論科
    。
五、論罪科刑：
  (一)按88年4 月21日修正前刑法第224 條第1 項，原規定「對於
    男女以強暴、脅迫、藥劑、催眠術或他法，至使不能抗拒而
    為猥褻之行為者，處……。」所謂「他法」，依當時規定固
    指類似於強暴、脅迫、藥劑、催眠術或與之相當之方法。惟
    該條文於88年4 月21日修正時，已修正為「對於男女以強暴
    、脅迫、恐嚇、催眠術或其他違反其意願之方法，而為猥褻
    之行為者，處……（修正後僅有一項）。」依立法理由說明
    ，係以原條文之「至使不能抗拒」，要件過於嚴格，容易造
    成受侵害者，因為需要「拼命抵抗」而致生命或身體方面受
    更大之傷害，故修正為「違反其意願之方法」（即不以「至
    使不能抗拒」為要件）。則修正後所稱其他「違反其意願之
    方法」，應係指該條所列舉之強暴、脅迫、恐嚇、催眠術以
    外，其他一切違反被害人意願之方法，妨害被害人之意思自
    由者而言，不以類似於所列舉之強暴、脅迫、恐嚇、催眠術
    等相當之其他強制方法，足以壓抑被害人之性自主決定權為
    必要，始符立法本旨（最高法院97年度第5 次刑事庭會議要
    旨足參）。次按猥褻行為乃指性交行為以外之一切滿足自己
    之性慾，或足以挑逗他人引起性慾之色慾行為而言，故如其
    行為在客觀上不能遽認為係基於色慾之一種動作，且又不致
    挑逗他人之性慾或在行為人主觀上亦不能滿足其本人之性慾
    ，即非猥褻行為。再按刑法第305 條之恐嚇罪，係指單純以
    將來加害生命、身體、自由、名譽、財產之事，恐嚇他人致
    生危害於安全者而言。如對於他人之生命、身體等，以現實
    之強暴脅迫手段加以危害要挾，使人行無義務之事或妨害人
    行使權利，應構成刑法第304 條之強制罪，而非同法第305
    條之恐嚇危害安全罪（最高法院93年度臺上字第3309號判決
    要旨足參）。查被告就事實欄一、(一)、(二)所為，客觀上均足
    以誘起他人性慾，且係被告為了滿足自身性慾所為，皆與前
    開猥褻行為之定義相符，而該2 次猥褻行為，皆係違反告訴
    人之意願，業經前所認定。是核被告就事實欄一、(一)、(二)所
    為，均係犯刑法第224 條之強制猥褻罪。而被告就事實欄一
    、(三)部分，雖已著手以脅迫使人行無義務之事行為之實施，
    惟遭告訴人拒絕始未得逞，是核其就此部分所為，係犯刑法
    第304 條第2 項、第1 項之強制未遂罪，就事實欄一、(四)所
    為，係犯刑法第304 條第1 項之強制罪。
  (二)而被告所涉事實欄一、(一)、(二)部分，原起訴檢察官係認被告
    所為係犯刑法第224 條之強制猥褻罪，公訴人則認係犯刑法
    第221 條第1 項之強制性交罪，並於本院審理程序時變更起
    訴法條（見本院卷第230 頁）。惟按犯罪事實應依證據認定
    之，無證據不得認定犯罪事實，刑事訴訟法第154 條第2 項
    定有明文。又認定不利於被告之事實，須依積極證據，茍積
    極證據不足為不利於被告事實之認定時，即應為有利於被告
    之認定，更不必有何有利之證據；告訴人之告訴，係以使被
    告受刑事訴追為目的，是其陳述是否與事實相符，仍應調查
    其他事實以資審認，始得為不利被告之認定（最高法院30年
    上字第816 號、52年台上字第1300號判例要旨參照）。然查
    ，據證人即告訴人於偵訊及本院審理中雖均證稱：於98年4
    月3 日該次，一開始阮志誠壓其的頭使其的口碰觸到他的下
    體時，其有反抗，後來他又再用一次的時候，其有哭，阮志
    誠就跟其說趕快用一用就趕快回家，阮志誠即再用手壓其的
    頭，使其的嘴巴碰觸到他的下體，總共有三次，從第二次的
    時候，阮志誠的下體就有侵入其的口腔內；另於98年5 月1
    日該次，阮志誠也有要求其幫他口交等語（見98年度偵字第
    6276號卷第18至19頁，99年度調偵字第17號卷第12至14頁，
    本院卷第209 頁背面至211 頁）。而就98年4 月3 日該次，
    本院以前開98年4 月3 日下午2 時許錄音之勘驗譯文與告訴
    人上開證述內容相比對，其錄音內容僅錄到告訴人哭泣時之
    內容，至於告訴人哭泣後之具體情形為何，皆未錄到，此部
    分亦經檢察官於偵查中向告訴人確認係因沒有電而未錄到（
    見99年度調偵字第17號卷第93頁）無訛；另就98年5 月1 日
    該次，證人即告訴人於偵訊中證稱：係因為阮志誠表示此為
    最後一次，所以其未錄音，且因為是口交，所以沒有傷可以
    驗等語（見99年度調偵字第17號卷第12至13頁）。從而，被
    告脅迫告訴人為口交行為部分，除告訴人單一指訴外，尚乏
    其他證據足左。此外，復查無其他積極證據足認被告有何其
    他性交犯行，揆諸首揭法條及判例要旨，尚難遽為不利被告
    之認定，其強制性交罪嫌應認尚有不足，應僅得論以刑法第
    224 條之強制猥褻罪。是此部分經公訴人變更之起訴法條應
    由本院依法再予以變更。
  (三)被告所為上開4 次犯行，犯意各別、行為互殊，應予分論併
    罰。又被告就事實欄一、(三)部分，雖已著手強制行為之實施
    ，惟尚未生使告訴人行無義務之事之結果，其犯罪應屬未遂
    ，而依刑法第25條第2 項規定，按既遂犯之刑度減輕其刑。
    爰審酌被告為逞一己私慾，先未經被害人同意錄下2 人電話
    性交之內容後，竟持該錄音帶要脅而以違反被害人之意願，
    對被害人為本件強制猥褻、強制行為，造成被害人身心之傷
    害，且於事證明確下又狡詞飾責、否認部分犯行，犯後態度
    尚屬不佳，暨其犯罪動機、目的、手段、生活狀況及智識程
    度等一切情狀，量處如主文所示之刑，並定其應執行刑，以
    資儆懲。又刑法第91條之1 有關強制治療處分之規定，業於
    94年2 月2 日修正公佈，並於95年7 月1 日施行，同條第1
    項規定：「犯第221 條至第227 條、第228 條、第229 條、
    第230 條、第234 條、第332 條第2 項第2 款、第334 條第
    2 款、第348 條第2 項第1 款及其特別法之罪，而有下列情
    形之一者，得令入相當處所，施以強制治療：一、徒刑執行
    期滿前，於接受輔導或治療後，經鑑定、評估，認有再犯之
    危險者。二、依其他法律規定，於接受身心治療或輔導教育
    後，經鑑定、評估，認有再犯之危險者」，已將刑前治療改
    為刑後治療，本案被告行為時係在前揭修法之後，是應於被
    告徒刑執行期滿前，於接受輔導或治療後，經鑑定、評估，
    認為有再犯之危險者，再施以強制治療，併此說明。
據上論斷，應依刑事訴訟法第299 條第1 項前段、第300 條，刑
法第224 條、第304 條第1 項、第2 項、第25條第2 項、第51條
第5 款，判決如主文。
本案經檢察官賴政安到庭執行職務。
中    華    民    國   100    年    11    月    29    日
                    刑事第二庭  審判長法官    李進清
                                法      官    陳銘壎
                                法      官    林怡君
以上正本證明與原本無異。
如不服本判決應於收受判決後10日內向本院提出上訴書狀，並應
敘述具體理由；其未敘述上訴理由者，應於上訴期間屆滿後20日
內向本院補提理由書（均須按他造當事人之人數附繕本）「切勿
逕送上級法院」。
告訴人或被害人對於判決如有不服具備理由請求檢察官上訴者，
其上訴期間之計算係以檢察官收受判決正本之日期為準。
中    華    民    國   100    年    11    月    29    日
                                書  記  官    顧嘉文
附錄本案論罪科刑法條全文：
中華民國刑法第224條
（強制猥褻罪）
對於男女以強暴、脅迫、恐嚇、催眠術或其他違反其意願之方法
，而為猥褻之行為者，處 6 月以上 5 年以下有期徒刑。
中華民國刑法第304條
（強制罪）
以強暴、脅迫使人行無義務之事或妨害人行使權利者，處 3 年
以下有期徒刑、拘役或 3 百元以下罰金。
前項之未遂犯罰之。